en: colouring carrot concentrate
sv: färgande morotkoncentrat

en: carrot and pumpkin concentrate
de: Karotten- und Kürbiskonzentrat
fi: porkkana- ja kurpitsatiiviste
fr: concentré de carotte et de citrouille
pt: extrato de abóbora y de cenoura

en: carrot and pumpkin concentrate colouring
de: Färbende Konzentrate Karotte und Kürbis

en: carrot extract
da: gulerodsekstrakt
de: Karottenextrakt
es: extracto de zanahorias
fi: porkkanauute
fr: extrait de carotte
hr: ekstrakt mrkve
it: estratto di carota, estratto di carote
ja: 人参エキス
nl: wortelextract, kleurend wortelextract
pt: extrato de cenoura, extrato de cenouras, extracto de cenoura, extracto de cenouras
sv: morotsextrakt

en: colouring carrot extract
de: färbendes Karottenextrakt
sv: färgande morotsextrakt

en: carrot powder
da: gulerodspulver
de: Karottenpulver
fi: porkkanajauhe
fr: poudre de carotte
hr: mrkva u prahu
it: polvere di carota
nl: wortelpoeder
ru: порошок из моркови
sv: morotspulver

de: Karottengranulat
es: granulado de zanahoria
fi: porkkanaraaste
fr: granulé de carotte
nl: wortelgranulaat
ru: морковь гранулы

fr: fibre de carotte, fibres de carotte
de: Karottenfasern
fi: porkkanakuitu
nl: wortelvezel

fr: carottes déshydratées
de: Karotten getrocknet
es: zanahorias deshidratadas
fi: kuivatut porkkanat
it: carote disidratate
nl: gedroogde wortelen
pl: marchew suszona
pt: cenouras desidratadas
sl: suseno korenje
sv: torkad morot

en: yellow carrot
de: Gelbe Karotten
es: zanahoria amarilla
fi: keltainen porkkana
fr: carottes jaunes, carotte jaune
hr: žuta mrkva
it: carota gialla
nl: gele wortel
pl: żółta marchew
sv: gul morot, gula morötter

en: orange carrot
de: orange Möhre, orange Karotte
fi: oranssi porkkana
fr: carottes oranges
hr: narančasta mrkva
it: carota arancione

en: violet carrot
de: violette Karotte, purpurrote Karotte
es: zanahoria violeta, zanahoria púrpura
fr: carotte violette, carotte pourpre
hr: ljubičasta mrkva
it: carota viola, carota porpora
nl: violette wortel, paarse wortel
pl: purpurowa marchew

en: black carrot, black carrots
bg: черен морков, черни моркови
de: schwarze Karotte
es: Zanahorias negras
fi: Musta porkkana, mustaporkkana, mustaporkkanaa
fr: carotte noire
hr: crna mrkva, crne mrkve
it: carote nere
lv: melnais burkāns
nb: sort gulrot
nl: zwarte wortel
pl: czarna marchew, czarnej marchwi
sv: svart morot, svart morots, svartmorot, svartmorots

en: black carrot juice
bg: сок от черен морков
de: schwarzer Karottensaft
es: zumo de zanahoria negra, jugo de zanahoria negra
fi: Musta porkkanamehu
fr: jus de carotte noire
hr: sok od crne mrkve
it: succo di carote nere, succo di carota nera
lv: melno burkānu sula
nl: zwarte wortelsap
pl: sok z czarnej marchwi
sv: svartmorotjuice

en: concentrated black carrot juice
bg: концентриран сок от черен морков
de: Schwarzmöhrensaftkonzentrat, konzentrierter Saft aus schwarzer Karotte, schwarzes Karottensaftkonzentrat
fr: jus de carotte noire concentré, jus concentré de carotte noire, jus de carotte pourpre concentré, jus concentré de carotte pourpre
hr: koncentrirani sok crne mrkve
it: succo di carota nera concentrato, succo di carote nere concentrato, concentrato da succo di carote nere
nl: zwarte wortelsapconcentraat, geconcentreerd zwarte wortelsap
pl: zagęszczony sok z czarnej marchwi, skoncentrowany sok z czarnej marchwi

en: concentrated black carrot, black carrot concentrate
bg: концентрат от черен морков
de: schwarze Möhre Konzentrat, Konzentrate aus schwarzer Karotte
fr: concentré de carotte pourpre
hr: koncentrat crne mrkve
it: concentrato di carota nera, concentrato di carote nere
sv: svart morotskoncentrat, koncentrat av svartmorot

en: black carrot extract
it: estratto di carota nera, estratto di carote nere

en: carrot juice
az: Yerkökü şirəsi
bg: сок от моркови
da: gulerodsjuice, gulerodssaft
de: Karottensaft
el: χυμός καρότου
eo: karota suko
es: jugo de zanahoria
et: Porgandimahl
fa: آب هویج
fi: porkkanamehu
fr: jus de carotte, jus de carottes
he: מיץ גזר
hr: sok od mrkve
id: Jus wortel
it: Succo di carota
ja: ニンジンジュース
ko: 당근 주스
nl: wortelsap
pl: Sok marchwiowy, sok marchewkowy, sok z marchwi, sok z marchewki
pt: Suco de cenoura, sumo de cenoura
ru: морковный сок
sa: गृञ्जनकरसः
sl: Korenčkov sok
sq: leng me karrota
sv: morotsjuice
ta: கேரட் சாறு
th: น้ำแคร์รอต
tr: havuç suyu
zh: 胡萝卜汁

en: concentrated carrot juice
da: koncentreret gulerodsjuice, koncentreret gulerodssaft
de: Karottensaftkonzentrat, konzentrierter Karottensaft
es: jugo de zanahoria concentrado
fi: porkkanamehutiiviste
fr: jus concentré de carotte, jus concentré de carottes, jus de carotte concentré
hr: koncentrirani sok od mrkve
it: Succo di carota concentrato
nl: Geconcentreerd wortelsap
no: gulrotkonsentrat
ru: Концентрированный морковный сок
sv: morotjuicekoncentrat

en: carrot juice from concentrate
cs: mrkvová šťáva z koncentrátu
da: gulerodsjuice fra koncentrat, gulerodssaft fra koncentrat
de: Karottensaft aus Karottensaftkonzentrat
es: zumo de zanahoria a partir de concentrado, jugo de zanahoria a partir de concentrado
fr: jus de carotte à base de concentré, jus de carottes à base de concentré
hr: sok od mrkve iz koncentrata
it: succo di carota da concentrato